# 金融机构间无追保理业务的会计处理

提问人：503145409 时间：2017-01-06 19:36:52
金融租赁公司开展融资租赁业务，后将应收租赁款向商业银行开展了无追保理业务。银行监管要求金融租赁公司将无追保理业务销账的应收租赁款重新入账，目的是监管单位能对企业的贷款纳入监管范围（销账后保理商显示是对同业贷款，无法进行监管），所以账面仍核算应收租赁款和借款，是否有规定金融机构同业间无追保理不能销账？

回答人：chenyiwei
从会计准则的技术角度，对金融机构之间的同业保理业务没有特殊的处理规则，仍遵循《企业会计准则第 23 号——金融资产转移》
和《企业会计准则解释第 5 号》第三条等对金融资产转移是否终止确认的一般判断标准和程序。